# 劳务派遣公司的成本核算问题

提问人：胖胖虎 时间：2015-06-29 10:39:13
今审计一家劳务派遣公司：其主营业务收入为收取的管理费，其他主营业务成本应该如何界定？ 书上的界定劳务成本是指企业提供劳务作业而发生的成本，相对于公司劳务收入而言，可以是公司内也可以是公司外。如提供修理、搬运服务等，相应的人工工资、福利、劳保、相关费用等就是劳务 但是审计实务中改如何具体界定劳务成本与营业费用、管理费用的界限？是否可以认为与劳务收入直接相关的费用计成本？

回答人：chenyiwei
首先请确定该公司的收入确认和计量是采用总额法还是净额法？这个问题可以与判断这些劳务派遣人员是哪一方的“职工”的问题结合起来考虑。如果对劳务派遣人员的工作分派、日常监督管理、业绩考核与报酬决定、奖惩等管理权限均在用人单位，劳务派遣公司不直接就这些劳务派遣人员向用人单位提供的服务承担责任的，则这些劳务派遣人员不是劳务派遣公司的“职工”，相应地劳务派遣公司应采用净额法确认收入，即仅就实际赚取的管理费确认收入，支付给劳务人员的工资、社保等按代收代付处理。
在净额法下，也应当将直接提供这些管理服务的人员的工资等与赚取管理费收入直接相关的支出计入营业成本而不是管理费用。
如果应采用总额法的，则相当于该公司以自己的名义向用人单位提供所要求的劳务，这时劳务人员的薪酬应计入营业成本。

提问人：饮水鱼 时间：2015-06-30 09:21:05
版主，我突然想到是不是代售火车票飞机票的公司也可以这么处理？

回答人：chenyiwei
有些类似，特别是“总额法／净额法”的选择、成本与费用的划分等问题。

提问人：苹果宝贝 007 时间：2016-11-28 23:18:15
陈版主： “果对劳务派遣人员的工作分派、日常监督管理、业绩考核与报酬决定、奖惩等管理权限均在用人单位，劳务派遣公司不直接就这些劳务派遣人员向用人单位提供的服务承担责任的，则这些劳务派遣人员不是劳务派遣公司的“职工”，相应地劳务派遣公司应采用净额法确认收入。”
这样理解的话，所有的劳务派遣公司都应当采用净额法核算了，因为劳务派遣人员的工作分派、业绩考核等等均在用人单位。 而从另一个角度来看，劳务派遣公司似乎又承担了源自客户的信用风险，比如当用人单位未付款时，派遣人员的工资公司是要照发的。
因此纠结到底还总额法还是净额法

回答人：chenyiwei
使用总额法还是净额法，需综合分析各方面信息，不能过分强调其中某一因素的作用。在实务中，很多案例如果从这四条标准中的不同标准出发，会得出互相矛盾的结论，这样就需要确定其中哪些因素更重要。我们一般认为，这四条标准中的前两条（首要义务人、承担一般存货风险）要优先于后两条（对供应商的选择权和定价自主权、承担信用风险）。相对而言，“承担信用风险”这一条的重要性程度最低，因为单纯承担信用风险（例如垫资）并不表明企业是交易的发起者和直接当事人。“定价自主权”这一因素的实质影响取决于市场竞争状况和企业实际拥有的议价空间。 本案例中，劳务派遣公司虽然在某些情况下会垫付资金，但只是表明其负有“提供工资发放服务的首要义务”而不是“向甲方人员支付工资的首要义务”，并且其合同报酬仍是既定的，也没有决定发放对象的薪酬水平的权力，因此，“劳务派遣公司在服务合同项下垫付资金”不成为使用总额法的主要理由。

提问人：zoujiecpa 时间：2016-11-29 11:56:09
陈老师：如何理解首要义务人？具体指的是？能举例说明吗？非常感谢指导！！

回答人：chenyiwei
首要义务人应当是交易的直接参与者和发起者，对合同的其他交易对手方承担第一位的履约责任。就本案例，负有向派遣人员支付工资的第一义务人应当是用人单位，该义务来源于被派遣人向用人单位提供的服务。

提问人：1028239773 时间：2017-10-16 17:49:01
在净额法下，也应当将直接提供这些管理服务的人员的工资等与赚取管理费收入直接相关的支出计入营业成本而不是管理费用，这句话没有弄明白，净额法按照净额确认收入了，怎么职工的工资还是计入成本了？

回答人：chenyiwei
不是指被派遣人员，而是指派遣机构内的相关管理人员。